MOHAMED ALAEDDINE

CONSULTANT
FONCTIONNEL /
BUSINESS ANALYST EN
ASSURANCE



benrejab.mohamed@hotmail.f



0768079895



56 Rue Des Alouettes, Paris 75019

PROFIL

Consultant Fonctionnel sociable ayant 7 années d'expérience en Assurance. Expert dans l'assurance santé et la protection sociale et doté d'excellentes compétences fonctionnelles ,métiers et technique. Avant-gardiste et efficace en matière de l'analyse fonctionnelle et du test des progiciels .

COMPÉTENCES

- Office (Word, Excel, PowerPoint)
 Arabe Langue maternelle
- CLEVA (web et RCP) , COMET (paramétrages) Anglais -Avancé
- Gestion de Projets ; JIRA ,Confluence,AKUITEO
- COORDINATION METIER-MOA-MOE
- QUALIFICATION & RECETTE
 FONCTIONNELLE
- LANGAGES: SQL, XML
- ANIMATION DES ATELIERS METIER

FORMATION

ISEM

Montpellier • 09/2012 - 06/2013

MASTER 2: MANAGEMENT DES AFFAIRES

Université Paul Valery 09/2010 - 06/2012

MASTER 2: Négociation des Projets Internationaux

Institut Supérieur De Gestion -ISG Sousse • 01/2005 - 05/2009

MAITRISE: COMMERCE INTERNATIONAL

SITES WEB, BOOKS, PROFILS

 https://www.linkedin.com/in/med-alaeddine-ben-rejab-984a7538/

EXPÉRIENCE

MGEN - ASSISTANT CHEF DE PROJET / CONCEPTEUR RECETTE

Paris • CDI • 04/2023 - Actuel

<u>Gestion de projet</u>: (Reprise des invitations et relances aux campagnes de dépistage organisé du cancer du sein (DOCS), du cancer colorectal (DOCCR) et du cancer du col de l'utérus (DOCCU)

- · Animation des réunions hebdomadaires avec la CNAM
- · Animation des ateliers Métier
- Macro Chiffrage

Conception de la Recette : (Bug Noémie)

- Test des différents correctifs apportés
- · Remontée et gestion des anomalies
- · Rédaction des cas de test

INETUM/CLEVA Progiciel - CONSULTANT FONCTIONNEL

Paris • CDI • 09/2020 - 02/2023

Prise en charge et gestion de toutes les demandes (petites évolutions & corrections) du portefeuille Clients attribués <u>Domaines Fonctionnels</u>: Mutuelle Santé, Prévoyance, Protection Sociale, IARD, Comptabilité.

Gestion de projet:

- Animation des réunions hebdomadaires avec les clients
- · Animation des ateliers Métier
- Animation et/ou participation aux ateliers MOE-MOA
- Coordination avec les différentes équipes pour le suivi et le traitement des demandes

- · Assistance à maitrise d'ouvrage
- Gestion des comptes Clients
- Priorisation des demandes
- Rédaction des spécifications fonctionnelles
- Livraisons des correctifs ainsi que des montées de version
- Suivi de projet et assurer backup : Environnements techniques et fonctionnels

Recette fonctionnelle:

- · Test des différents correctifs apportés
- · Remontée et gestion des anomalies
- · Rédaction des cas de test
- Accompagnement du métier lors de la phase recette
- Mise en place des TNR (Test de Non Régression) Qualification
- Analyse des tickets ouverts par le client
- · Prise en charge des demandes client
- Reproduction et qualification des bugs

Environnements techniques et outils : Cleva , Jira , Confluence, Akuiteo

PRO BTP - CONSULTANT FONCTIONNEL

NICE • Freelance • 07/2019 - 03/2020

Projet : « RACO » (Dentaire, Optique) /Mise en conformité des contrats responsables

Domaines Fonctionnels: Mutuelle Santé, Protection Sociale

- Mise aux normes du système d'information vis à vis des nouvelles nomenclatures
- Analyse des demandes de faisabilité des clients (techniques, règlementaires)
- Assistance la maitrise d'ouvrage sur le projet « 100% santé »
- Participation à la rédaction des spécifications fonctionnelles
- Paramétrage des différentes évolutions des contrats sur l'applicatif
- Apport des corrections aux anomalies détectées lors des tests en recette
- Environnements techniques et outils : COMET

Majelis Expert Conseil - CONSEILLER COMMERCIAL

Nice • CDI • 04/2017 - 06/2019

- Domaines Fonctionnels : Mutuelle Santé, Protection Sociale, Majelis Expert Conseil / NICE
- Gestion du back office
- Prospection des clients, Souscription des contrats en ligne
- Gestion du SAV
- · Validation des signatures electroniques

MGF Groupe - CONSEILLER COMMERCIAL

Nice • CDI • 04/2016 - 03/2017

- Domaines Fonctionnels : Mutuelle Santé, Protection Sociale, Prospection des clients
- · Vente et souscription des contrat d'assurance santé
- Gestion du SAV (résiliation, modification du contrat,)

ACCOMPLISHMENTS

- DOMAINES METIERS
- · Assurance de Personne
- Prévoyance
- Mutuelle Santé

- Protection Sociale
- IARD
- Courtage
- SOLUTIONS ASSURANCE
- Cleva WEB / RCP
- Comet
- ORPER
- GESTION DE PROJET
- Jira
- Akuiteo

CENTRES D'INTÉRÊT

- Pâtisserie
- Musique
- Mode

LANGUES

Français	Arabe	
Opérationnel	Langue maternelle	